臺灣臺中地方法院刑事判決
111年度交易字第904號
公  訴  人  臺灣臺中地方檢察署檢察官
被      告  陳志榮



上列被告因公共危險案件，經檢察官提起公訴（111年度偵字第2
0321號），被告於本院準備程序就被訴事實為有罪之陳述，本院
裁定進行簡式審判程序，判決如下：
    主    文
陳志榮駕駛動力交通工具而吐氣所含酒精濃度達每公升零點二五
毫克以上，累犯，處有期徒刑捌月，併科罰金新臺幣壹萬元，罰
金如易服勞役，以新臺幣壹仟元折算壹日。
    犯罪事實
一、陳志榮於民國111年4月6日13時至15時許，在臺中市太平區
    長億里活動中心飲用鹿茸酒後，雖經稍事休息一晚，然體內
    酒精仍未退盡，仍於翌日（7日）9時許，不顧公眾通行之安
    全，基於酒後駕駛動力交通工具之犯意，騎乘車牌號碼000-
    000號普通重型機車上路，嗣於同日9時15分許，行經臺中市
    太平區太平三街與長億一街交岔路口時，因逆向行駛為警攔
    檢，經警發現其身上酒氣濃厚，對其施以吐氣酒精濃度檢測
    ，於同日9時27分許，測得其吐氣所含酒精濃度達0.47mg/L
    ，而查獲上情。
二、案經臺中市政府警察局太平分局報告臺灣臺中地方檢察署檢
    察官偵查起訴。
    理    由
一、上揭犯罪事實，業據被告陳志榮於警詢、偵查、本院訊問、
    準備程序及審理時均坦承不諱（見偵卷第39至44頁、第93至
    94頁，本院卷第122頁、第142頁、第148頁），復有員警職
    務報告、舉發違反道路交通管理事件通知單影本、臺中市政府
    警察局當事人酒精測定紀錄表、財團法人工業技術研究院呼氣
    酒精測試器檢定合格證書、車輛詳細資料報表（見偵卷第37
    頁、第51頁、第55至59頁）在卷可稽，足認被告之自白與事
    實相符，堪以採信。綜上，本案事證明確，被告犯行堪以認
    定，應依法論科。
二、論罪科刑：
  ㈠核被告所為，係犯刑法第185條之3第1項第1款駕駛動力交通
    工具而吐氣所含酒精濃度達每公升0.25毫克以上之罪。
  ㈡又被告前於109年間，因公共危險案件，經本院以109年度交
    易字第1424號判決判處有期徒刑7月，併科罰金新臺幣（下
    同）1萬元，有期徒刑於110年11月8日執行完畢等情，業據
    檢察官於起訴書載明此一構成累犯之事實及應依法加重之理
    由說明，並提出上開刑事判決及刑案資料查註記錄表附卷可
    查，且經公訴檢察官於本院審理時加以主張及論告，復有被
    告之刑案資料查註紀錄表、臺灣高等法院被告前案紀錄表在
    卷可參，被告於受上開有期徒刑執行完畢後，5年以內故意
    再犯本件有期徒刑以上之罪，為累犯。又參照司法院大法官
    釋字第775號解釋意旨，本院審酌被告前開所犯核與本案罪
    質、罪名均屬相同，足見其非一時失慮、偶然之犯罪，甚且
    相同類型之犯罪，一犯再犯，足徵行為人有其特別惡性，且
    對刑罰之反應力顯然薄弱，故本院認依刑法第47條第1項之
    規定加重其刑，並未使被告所受刑罰超過其所應負擔之罪責
    ，爰依法加重其刑。
  ㈢爰以行為人之責任為基礎，審酌被告先後於102年、107年、1
    08年、109年間，因酒後駕車公共危險案件，分別經法院判
    處罪刑確定在案（累犯部分未重複評價），有前引之被告前
    案紀錄表在卷可參，足見素行不佳，其明知酒精成分對人的
    意識及反應能力具有不良影響，酒後駕車對一般往來之公眾
    及駕駛人自身皆具有高度危險性，政府各相關機關對酒後駕
    車之危害性一再宣導，為時甚久，被告既非初犯，對於酒後
    不得駕駛車輛之誡命應知之甚詳，猶仍不知自我警惕並記取
    教訓，於飲用酒類後，其吐氣所含酒精濃度已達每公升0.47
    毫克，雖經稍事休息一晚，然體內酒精仍未退盡，仍率爾騎
    乘機車上路，枉顧自身及公眾往來之交通安全，構成其他用
    路人生命、財產安全之危險，所為實無可取，然慮及被告所
    駕駛者為機車，所致生之往來危險較輕於駕駛大、小客貨車
    者，又未因此肇事，並無造成實害，兼衡以被告犯後坦承犯
    行，及於本院審理時自陳之教育智識程度及家庭經濟生活狀
    況等一切情狀（見本院卷第148頁），量處如主文所示之刑
    ，併諭知罰金易服勞役之折算標準。
據上論斷，應依刑事訴訟法第273條之1第1項、第299條第1項前
段，刑法第185條之3第1項第1款、第47條第1項、第42條第3項，
刑法施行法第1條之1第1項，判決如主文。
本案經檢察官陳信郎提起公訴，檢察官張添興到庭執行職務。
中　　華　　民　　國　　111 　年　　11　　月　　28　　日
                  刑事第二十庭  法  官  江文玉
以上正本證明與原本無異。
如不服本判決應於收受判決後20日內向本院提出上訴書狀，並應
敘述具體理由；其未敘述上訴理由者，應於上訴期間屆滿後20日
內向本院補提理由書（均須按他造當事人之人數附繕本）「切勿
逕送上級法院」。
                                書記官  黃珮華
中　　華　　民　　國　　111 　年　　11　　月　　28　　日
附錄論罪科刑法條
中華民國刑法第185條之3
駕駛動力交通工具而有下列情形之一者，處3年以下有期徒刑，
得併科30萬元以下罰金：
一、吐氣所含酒精濃度達每公升零點二五毫克或血液中酒精濃度
    達百分之零點零五以上。
二、有前款以外之其他情事足認服用酒類或其他相類之物，致不
    能安全駕駛。
三、服用毒品、麻醉藥品或其他相類之物，致不能安全駕駛。
因而致人於死者，處3年以上10年以下有期徒刑，得併科2百萬元
以下罰金；致重傷者，處1年以上7年以下有期徒刑，得併科1百
萬元以下罰金。
曾犯本條或陸海空軍刑法第54條之罪，經有罪判決確定或經緩起
訴處分確定，於十年內再犯第1項之罪因而致人於死者，處無期
徒刑或5年以上有期徒刑，得併科3百萬元以下罰金；致重傷者，
處3年以上10年以下有期徒刑，得併科2百萬元以下罰金。